Images du répertoire du notaire Louis Larsonnier pour l'étude XXXII
Archives nationales de France
Images du répertoire du notaire Louis Larsonnier pour l'étude XXXII
11 juin 1708 - 19 juin 1724
MC/RE/XXXII/2
Etude XXXII; Larsonnier, Louis
Un registre. Il comprend 357 feuillets de papier manuscrits, hauteur 37 x largeur 24 cm, sauf pour les deux dernier feuillets: hauteur 31x largeur 21 cm.. Le registre est composé de 3 cahiers non foliotés par le notaire. Il est en mauvais état: pages déchirées aux feuillets: 14, 78, 194, 231, 261, 298, 331, 335. Le feuillet 148 est déchiré en deux morceaux (148 et 148 bis). Quelques taches sur les feuillets 50 et 259.
Archives nationales de France
Minutes et répertoires: la loi 2008-696 du 15 juillet 2008 relative aux archives a fixé à 75 ans à compter de la date de l'acte, ou à 25 ans à compter de la date du décès de l'intéressé si ce délai est plus bref, le délai de communication des minutes et répertoires des notaires; ce délai est porté à 100 ans à compter de la date de l'acte si le document se rapporte à un mineur (code du Patrimoine, articles L213-2, 4e d et 5e).
Autres documents de l'étude (dossiers de clients, comptabilité...): s'agissant d'archives privées, ces documents sont communicables selon les modalités fixées par le déposant ou le donateur.
Certains documents ne sont pas accessibles sous leur forme originale en raison de leur mauvais état de conservation.
Versement: 1944
Registre folioté en 2004 (foliotation non visible à l'écran)
Images des répertoires de l'étude XXXII
Archives de l'étude XXXII
répertoire d'officier public ministériel
- Répertoire chronologique pour la période du11 septembre 1709 au 19 juin 1724, 11 septembre 1709 - 19 juin 1724; MC/RE/XXXII/2; 354 feuillets
  Le répertoire se compose de 3 parties. La premiére partie est relative aux actes passés pardevant maître Larsonnier pour la période du 11 septembre 1709 au 19 juin 1724 et contient les informations suivantes: 1. date du jour; 2. nature de l'acte; 3. nom, prénom, des parties.
  Les 2 autres parties concernent des actes passés par maître Larsonnier en tant que substituant des notaires Jean-François Richer du 11 juin 1708 au 10 septembre 1709 et Jean-François Richer François-Bernard Buirette du 7 mai au 10 juillet 1710 et contiennent les informations suivantes: 1. date du jour; 2. nature de l'acte; 3. nom, prénom, des parties ..
  répertoire
  - Page de titre, 1 r°; 1 feuillet
  - Liste chronologique des actes pour la période du 11 septembre au 31 décembre 1709, 11 septembre - 31 décembre 1709; 2 r°-5 v°; 4 feuillets
    Les constitutions de rentes sur la Ville sont inscrites à la fin de l'année.
  - Liste chronologique des actes pour la période du 2 janvier au 31 décembre 1710, 2 janvier - 31 décembre 1710; 6 r°-19 v°; 14 feuillets
  - Liste chronologique des actes pour la période du 3 janvier au 31 décembre 1711, 3 janvier - 31 décembre 1711; 20 r°-39 r°; 20 feuillets
  - Liste chronologique des actes pour la période du 4 janvier au 31 décembre 1712, 4 janvier - 31 décembre 1712; 39 r°-62 r°; 24 feuillets
  - Liste chronologique des actes pour la période du 2 janvier au 31 décembre 1713, 2 janvier - 31 décembre 1713; 62 r°-79 r°; 18 feuillets
  - Liste chronologique des actes pour la période du 2 janvier au 31 décembre 1714, 2 janvier - 31 décembre 1714; 79 r°-126 r°; 48 feuillets
    - Liste chronologique de minutes pour la période du 2 janvier au 31 décembre 1714, 2 janvier - 31 décembre 1714; 79 r°-109 v°; 31 feuillets
    - Liste chronologique des constitutions de rentes sur la ville pour la période du 29 janvier au 31décembre 1714, 29 janvier - 31décembre 1714; 110 r°-126 r°; 17 feuillets
  - Liste chronologique des actes pour la période du 2 janvier au 31 décembre 1715, 2 janvier - 31 décembre 1715; 126 v°-149 v°; 24 feuillets
  - Liste chronologique des actes pour la période du 1er janvier au 31 décembre 1716, 1er janvier - 31 décembre 1716; 150 r°-175 r°; 26 feuillets
  - Liste chronologique des actes pour la période du 2 janvier au 31 décembre 1717, 2 janvier - 31 décembre 1717; 175 v°-193 r°; 19 feuillets
  - Liste chronologique des actes pour la période du 1er janvier au 31 décembre 1718, 1er janvier - 31 décembre 1718; 193 r°-218 r°; 26 feuillets
  - Liste chronologique des actes pour la période du 1er janvier au 31 décembre 1719, 1er janvier - 31 décembre 1719; 218 v°-252 v°; 35 feuillets
  - Liste chronologique des actes pour la période du 1er janvier au 31 décembre 1720, 1er janvier - 31 décembre 1720; 253 r°-286 r°; 34 feuillets
  - Liste chronologique des contrats sur la Ville pour la période du 21 août 1720 au 12 novembre 1721, 21 août 1720 - 12 novembre 1721; 286 r°-296 v°; 11 feuillets
  - Liste chronologique des contrats de la compagnie des Indes pour la période du 4 juillet au 28 décembre 1720, 4 juillet - 28 décembre 1720; 296 v°-298 r°; 3 feuillets
  - Liste chronologique des actes pour la période du 4 janvier au 31 décembre 1721, 4 janvier - 31 décembre 1721; 298 r°-311 r°; 14 feuillets
  - Liste chronologique des actes pour la période du 2 janvier au 31 décembre 1722, 2 janvier - 31 décembre 1722; 311 v°-327 r°; 17 feuillets
  - Liste chronologique des actes pour la période du 2 janvier au 31 décembre 1723, 2 janvier - 31 décembre 1723; 326 v°-336 v°; 11 feuillets
  - Liste chronologique des constitutions de rentes pour la période du 4 mars 1723 au 13 mars 1724, 4 mars 1723 - 13 mars 1724; 336 v°-346 v°; 11 feuillets
  - Liste chronologique des actes pour la période du 1er janvier au 19 juin 1724, 1er janvier - 19 juin 1724; 347 r°-355 v°; 15 feuillets
  - "Estat des minutes des actes dont Maître Larsonnyer est chargé envers Maître Richer cy devant notaire" pour la période du 11 juin 1708 au 10 septembre 1709, 11 juin 1708 - 10 septembre 1709; 355 v°-356 v°; 2 feuillets
  - "Estat des contrats et actes signez par Maître Larsonnier, dont les minutes ont esté par luy mises entre les mains de Maître Buirette aussi notaire" pour la période du 7 mai au 10 juillet 1710, 7 mai - 10 juillet 1710; 357 r°-358 v°; 2 feuillets
    Ces actes sont également inscrits au répertoire de maître Buirette et figurent parmi les minutes de ce notaire.